臺灣新竹地方法院刑事宣示判決筆錄
109年度訴字第829號
公  訴  人  臺灣新竹地方檢察署檢察官
被      告  戴秀銀


上列被告因詐欺案件，經檢察官提起公訴（109年度偵字第9584
、9594號）後，聲請改依協商程序而為判決，本院於中華民國11
0年2月4日上午9時25分在本院刑事第15法庭宣示判決，出席職員
如下：
                                          法  官  王靜慧
                                          書記官  林曉郁
                                          通  譯  劉  臻
法官起立朗讀判決主文、犯罪事實要旨、處罰條文，及告以上訴
限制、期間並提出上訴狀之法院，且諭知記載其內容：
一、主  文：
　　戴秀銀幫助犯三人以上共同詐欺取財罪，處有期徒刑柒月。
    緩刑貳年，緩刑期間應履行本院一一○年度附民字第三六號
    和解筆錄內容（詳附表乙）。
二、犯罪事實要旨：
　㈠戴秀銀因缺錢瀏覽臉書專頁「速配貸」之貸款廣告，並留 下
    電話供人聯絡，某詐騙集團成員於民國109年6月16日20時，
    自稱「速配貸」貸款陳姓專員與其聯繫，該陳姓專員後續以
    即時通訊軟體LINE暱稱「陳富德-速配貸貸款中心」與其聯
    繫，告知戴秀銀因其信用不良，要其提供帳戶代為其做包裝
    業務即流動資金之證明以利申貸。戴秀銀依其社會生活之通
    常經驗與智識思慮，雖可預見將自身帳戶提供他人使用，收
    取來源不明之款項、並將之提領後交付不詳人士，可能涉及
    詐欺行為，進而對該詐欺取財正犯所實行之詐欺取財罪行施
    以一定助力，仍基於縱使詐欺結果發生，亦不違背其本意之
    幫助三人以上共同詐欺取財不確定故意，於109年6月16日至
    同年月24日間某時許，將個人所有中華郵政股份有限公司帳
    號000-00000000000000號帳戶（下稱戴秀銀郵局帳戶）、台
    北富邦商業銀行股份有限公司帳號000-000000000000帳戶（
    下稱戴秀銀台北富邦銀行帳戶）之存摺封面拍照後以即時通
    訊軟體LINE傳送予對方。該詐欺集團成員分別為附表甲各編
    號所示之詐欺行為，並指示附表甲各編號被害人匯款至戴秀
    銀之郵局或台北富邦銀行帳戶。
  ㈡該詐欺集團成員於被害人完成匯款後，遂由LINE暱稱「周侑
    德-速配貸貸款中心」之詐騙集團成員指示戴秀銀領款或匯
    款，戴秀銀遂接續於附表甲所示時、地，提領現金及匯款至
    其指定帳戶，並將提領現金共計新臺幣（下同）50萬元，於
    109年6月24日與自稱「王瑞琪」之人，相約在新竹市○○街00
    號，當場交付50萬元予「王瑞琪」。
三、處罰條文： 
　　刑法第30條、第339條之4第1項　　
四、協商判決除有刑事訴訟法第455條之4第1項第1款於本訊問程
    序終結前，被告撤銷協商合意或檢察官撤回協商聲請者；第
    2款被告協商之意思非出於自由意志者；第4款被告所犯之罪
    非第455條之2第1項所定得以協商判決者；第6款被告有其他
    較重之裁判上一罪之犯罪事實者；第7款法院認應諭知免刑
    或免訴、不受理者情形之一，及違反同條第2項「法院應於
    協商合意範圍內為判決；法院為協商判決所科之刑，以宣告
    緩刑或2年以下有期徒刑、拘役或罰金為限」之規定者外，
    檢察官與被告均不得上訴。
五、如有前項得上訴之情形，得自收受宣示判決筆錄送達之日起
    20日內，向本院提出上訴書狀，上訴於第二審法院。
本案經檢察官林鳳師提起公訴，檢察官劉得為到庭執行職務。
中　　華　　民　　國　　110 　年　　2 　　月　　4 　　日
                  刑事第三庭    書記官  林曉郁
　　　　　　　　　　　　　　　　法  官  王靜慧
以上筆錄係照原本作成。
　　　　　　　　　　　　　　　　書記官  林曉郁　　　　
中　　華　　民　　國　　110 　年　　2 　　月　　4 　　日
附錄本案論罪科刑法條：
中華民國刑法第339條之4第1項
犯第339條詐欺罪而有下列情形之一者，處1年以上7年以下有期
徒刑，得併科100萬元以下罰金：
一、冒用政府機關或公務員名義犯之。
二、三人以上共同犯之。
三、以廣播電視、電子通訊、網際網路或其他媒體等傳播工具，
    對公眾散布而犯之。
中華民國刑法第30條
幫助他人實行犯罪行為者，為幫助犯。雖他人不知幫助之情者，
亦同。
幫助犯之處罰，得按正犯之刑減輕之。
附表甲：
編號 告訴人 詐欺方式 人頭帳戶 匯款方式 提領、匯出方式  1 游㛄誱 109年6月14日14時30分詐欺集團成員致電游㛄誱，佯稱可代為申辦貸款業務，惟須先行支付款項，致游㛄誱陷於錯誤，依其指示匯入7筆款項至其指定帳戶（共遭詐騙金額11萬9100元）。 戴秀銀郵局帳戶 其中第5筆於109年6月24日12時19分匯入2萬元至戴秀銀左列帳戶。 戴秀銀於下列時間在新竹市○○街00號（新竹武昌街郵局）提領、匯出下列金額： ①109/6/24 13時6分許提領4萬元 ②109/6/24 13時7分許提領3萬4千元 ③109/6/24 13時42分許提領4萬元 ④109/6/24 13時45分許提領3萬6千元 ⑤109/6/24 13時47分許匯出2萬4千元（另有手續費14元）至人頭帳戶古蕓裳所有永豐銀行000-00000000000000號帳戶  2 簡秀真   109年6月22日12時許，詐欺集團成員致電簡秀真，佯稱可幫忙辦理貸款業務，惟貸款公司為求擔保，須請簡秀真先行支付保險費，致簡秀真陷於錯誤，依其指示匯入款項至其指定帳戶（共遭詐騙金額18萬4千元）。 同上 其中一筆於109年6月24日12時39分許，依其指示匯入3萬元至戴秀銀左列帳戶。   3 吳正元 109年6月20日詐欺集團成員致電吳正元，假冒其友人「陳宗德」，以周轉為由向吳正元借貸，致吳正元陷於錯誤，因而依其指示匯入五筆款項至其指定帳戶（共遭詐騙金額85萬元）。 同上 其中第5筆於109年6月24日12時50分許，匯入10萬元至戴秀銀左列帳戶。      戴秀銀台北富邦銀行帳戶 其中第4筆於109年6月24日12時30分許匯入35萬元至戴秀銀左列帳戶。 戴秀銀於下列時間在新竹市○○路000號(台北富邦銀行新竹分行)提領下列金額： ①109/6/24 12時許臨櫃提領20萬元 ②109/6/24 12時2分許提領10萬元 ③109/6/24 12時3分許提領5萬元  

附表乙：
編號 和解內容 案號 1 一、被告戴秀銀願給付原告游㛄誱新臺幣15,000元，給付方法如下：於民國110年3月15日前全數給付，匯入原告游㛄誱指定之帳戶（即中華郵政，戶名：游㛄誱、帳號00000000000000號之帳戶內）。 二、被告戴秀銀願給付原告簡秀真新臺幣20,000元，給付方法如下：於民國110年3月15日前全數給付，匯入原告簡秀真指定之帳戶（即中華郵政龍江路郵局，戶名：簡秀真、帳號00000000000000號之帳戶內）。 三、被告戴秀銀願給付原告吳正元新臺幣200,000元，給付方法如下：於民國110年3月15日前全數給付，匯入原告吳正元指定之帳戶（即中華郵政二崙郵局，戶名：吳正元、帳號00000000000000號之帳戶內）。 本院110年度附民字第36號和解筆錄